

DANIELA ARIADNA MORALES

Estudiante de Ingeniería en Informática | Ciberseguridad

- MAIL: danielaariadnamorales@gmail.com
- LINKEDIN: https://www.linkedin.com/in/daniela-ariadna-morales/
- GITHUB: https://github.com/danielaariadna
- PORTFOLIO: https://www.danielaariadnamorales.website
- TEL: +542664338927

Skills

- HTML, CSS, JavaScript, Node.js
- · C y Java básico
- PHP, Codelgniter

- SQL, MySQL PostgreSQL
- Kali Linux (Owasp-Zap, Nmap, Netcat, Hydra, SQLmap, etc.)
- Exploits con Python

- Redes (Protocolos, dispositivos, medios de transmisión, etc.)
- Git/Gihub

Experiencia

PROFESORA PARTICULAR

Nov 2023 - Actualidad

Clases de apoyo de Programación y Matemática.

PASANTÍA EN AMCOR FLEXIBLES AR

Feb 2022 - Abril 2022

Pasantía de 2 meses en Lab. de Control de Calidad realizando guías, instructivos, inventarios, etc.

ATENCIÓN AL CLIENTE - SAN LUIS CTV

Ene 2020 - Dic 2020

Venta de packs de TV e Internet, recepción de reclamos y recepción de dispositivos luego de las bajas.

Educación

UNIVERSIDAD NACIONAL DE SAN LUIS

INGENIERÍA EN INFORMÁTICA

Cursando actualmente / Estudiante avanzada

UNIVERSIDAD MILITAR NUEVA GRANADA, COLOMBIA

BECA DE INTERCAMBIO VIRTUAL PILA

Cursando 2 materias del Plan de Estudios

CISCO NETWORK ACADEMY

JUNIOR CYBERSECURITY ANALYST

Cursando actualmente

ISC2

CC CERTIFIED IN CYBERSECURITY

Preparando el exámen de certificación

MICROSOFT

SECURITY, COMPLIANCE AND IDENTITY FUNDAMENTALS (SC-900)

Septiembre 2024 - Cerfiticación

BOOTCAMP ADEMASS

HACKING ÉTICO

Febrero 2024

Sobre mí

Tengo 24 años y como buena estudiante de Ingeniería, me apasiona resolver problemas, ser autodidacta y participar en todos los proyectos que pueda. Doy el máximo de mí sin importar el tamaño de la propuesta, me gusta explorar, aprender y compartir mis conocimientos. Busco una oportunidad que me permita crecer, demostrar y aplicar todo lo que tengo para dar.

Certificaciones

